【裁判字號】    97,訴緝,46
【裁判日期】    970818
【裁判案由】    違反毒品危害防制條例
【裁判全文】
臺灣臺南地方法院刑事判決              97年度訴緝字第45號
                                      97年度訴緝字第46號
公  訴  人  臺灣臺南地方法院檢察署檢察官
被      告  乙○○
                    （現另案於臺南監獄臺南分監執行中）
上列被告因違反毒品危害防制條例案件，經檢察官提起公訴（96
年度毒偵字第2379號、96年度撤緩毒偵字第38號），及追加起訴
（96年度毒偵字第2603號），被告於準備程序期日就被訴事實為
有罪陳述，本院聽取當事人之意見後，經合議庭裁定由受命
法官獨任進行簡式審判程序，並判決如下：
    主  文
乙○○施用第一級毒品，累犯，處有期徒刑肆月，減為有期徒刑
貳月；又施用第一級毒品，累犯，處有期徒刑捌月；又施用第一
級毒品，累犯，處有期徒刑捌月。應執行有期徒刑壹年貳月。
    事  實
一、乙○○前於民國91年間，曾因施用毒品案件，經法院裁定令
    入戒治處所施以強制戒治，於92年8月16日執行完畢並釋放
    （轉其他受刑人），復曾因犯施用毒品、竊盜、業務過失傷
    害、施用毒品等案件，經法院分別判處有期徒刑10月、4月
    、4月、6月確定，並定應執行刑為有期徒刑1年10月，於95
    年11月30日縮刑期滿執行完畢。詎仍不知悔改，又於受前開
    強制戒治執行完畢並釋放後之5年內，各基於施用第一級毒
    品海洛因之犯意，分別於下列時、地，為施用第一級毒品海
    洛因之行為：
（一）於96年3月11日，在臺南縣安定鄉港口村234號之1之住處
      ，以針筒（未據扣案）注射血管之方式，施用第一級毒品
      海洛因1次。復於同日，自行前往臺南市警察局第三分局
      自首並表示接受裁判之意。
（二）於96年7月10日上午9時左右，在臺南縣永康市○○路427
      號榮民醫院之廁所內，以針筒（未據扣案）注射血管之方
      式，施用第一級毒品海洛因1次。嗣於96年7月11日下午1
      時，在臺南縣永康市○○○路與正北一路口，因形跡可疑
      ，為警盤查，並經其同意採尿送驗後，結果呈嗎啡陽性反
      應，始查獲上情。
（三）於96年7月11日上午9時左右，在臺南縣永康市○○路427
      號榮民醫院之廁所內，以針筒（未據扣案）注射血管之方
      式，施用第一級毒品海洛因1次。嗣於96年7月12日下午4
      時52分，在臺南縣安定鄉○○○○道，因形跡可疑，為警
      盤查，並經其同意採尿送驗後，結果呈嗎啡陽性反應，始
      查獲上情。
二、案經臺南市警察局第三分局、臺南縣警察局永康分局、臺南
    縣警察局善化分局分別報請臺灣臺南地方法院檢察署檢察官
    偵查起訴及追加起訴。
    理  由
一、本件被告所犯為死刑、無期徒刑、最輕本刑為三年以上有期
    徒刑以外之罪，亦非屬高等法院管轄之第一審案件，其於準
    備程序進行中，先就被訴事實為有罪之陳述，經法官告知簡
    式審判程序之旨，並聽取公訴檢察官之意見後，依刑事訴訟
    法第273條之1第1項、第273條之2等規定，裁定進行簡式審
    判程序，且不受同法第159條第1項、第161條之2、第161 條
    之3、第163條之1及第164條至第170條所規定證據能力認定
    及調查方式之限制，合先敘明。
二、前開事實，業據被告於本院審理時坦承不諱，而被告於96年
    3月11日15時10分、96年7月11日13時51分、96年7月12日22
    時30分，經其同意後為警所採集之尿液，經分別送往詮析科
    技股份有限公司及長榮大學毒物研究中心以酵素免疫分析法
    EIA篩檢及氣相層析質譜儀GC／MS檢驗結果，確均呈現嗎啡
    之陽性反應，此有送驗尿液及年籍對照表（臺南市第三分局
    警卷第5頁參見）、詮昕科技股份有限公司濫用藥物尿液檢
    驗報告各1份（96年度毒偵字第896號偵查卷第12頁參見），
    送驗尿液編號與真實姓名對照表編號名冊、尿液送驗編號暨
    年籍對照表各1份、長榮大學毒物研究中心確認報告2份（臺
    南縣警察局永康分局警卷第1、2頁、臺南縣警察局善化分局
    警卷第7、8頁參見）等附卷可稽，足認被告之上開任意性自
    白核與事證相符，應堪予採信。再查，被告前因施用毒品案
    件，經送強制戒治後，於92年8月16日執行完畢並釋放，此
    有臺灣高等法院被告前案紀錄表1份附卷可按，被告於受強
    制戒治執行完畢釋放後5年內，再犯本件毒品危害防制條例
    第10條第1項之罪，依法應予追訴。故本件事證明確，被告
    上開犯行均堪以認定。
三、本件核被告所為，各係犯毒品危害防制條例第10條第1項之
    施用第一級毒品罪。又被告三次持有第一級毒品海洛因並進
    而施用，其持有之低度行為應為施用之高度行為所吸收，不
    另論罪。另被告所犯上開各次施用毒品犯行間，因時間不同
    ，犯意個別，應予分論併罰。原起訴意旨（96年度毒偵字第
    2379號、96年度撤緩毒偵字第38號）雖分別是起訴被告自96
    年2月15日下午1時起至同年3月10日晚間10時止，及自96年7
    月6日上午9時至同年月10日上午8時止間，多次施用第一級
    毒品海洛因之犯行，惟業經公訴檢察官當庭減縮為96年3月
    11日下午3時10分採尿回溯26小時內某時、及96年7月12日上
    午10時30分採尿回溯26小時內某時，各施用第一級毒品海洛
    因1次之犯行（本院97年7月3日準備程序筆錄第3頁參見），
    故超出此減縮後犯罪事實之範圍均不在本院審理之範圍內，
    併此敘明。此外，被告就犯罪事實一（一）所為，是於有偵
    查權限之員警尚未發覺其犯罪之前，即主動前往警局自首並
    進而接受裁判，爰依刑法第62條前段之規定減輕其刑。再查
    被告前曾因違反毒品危害防制條例等案件，經法院判刑並定
    應執行刑為1年10月確定，甫於95年11月30日縮刑期滿執行
    完畢，此亦有臺灣高等法院被告前案紀錄表1份附卷足憑，
    故被告於受有期徒刑執行完畢後，5年內故意再犯本件有期
    徒刑以上之罪，依刑法第47條第1項規定，均為累犯，應依
    法加重其刑，犯罪事實一（一）部分爰先加而後減之。茲審
    酌被告前曾因施用毒品經送強制戒治、及多次判刑確定並均
    執行完畢，仍不思戒絕毒癮、革除惡習，顯未能深切悔改並
    記取教訓，惟念及被告施用毒品之犯行，在本質上乃屬自我
    戕害身心健康之行為，以及被告就部分犯行於警方未發覺前
    即行自首犯行，主動接受裁判，態度良好，應有悔意等一切
    情狀，各量處如主文所示之刑。再查，被告既係於中華民國
    96年罪犯減刑條例施行後之中華民國96年罪犯減刑條例施行
    「後」之96年12月13日始經本院發佈通緝，並於97年6月21
    日緝獲到案，然就犯罪事實一（一）部分，依該條例第5條
    反面解釋，應仍得適用該條例予以減刑，故將上開部分先依
    該條例之規定予以減刑後，再與其他不應減刑之罪合併定其
    應執行刑，以資儆懲。
四、據上論斷，應依刑事訴訟法第273條之1第1項、第299條第1
    項前段，毒品危害防制條例第10條第1項，刑法第11條前段
    、第62條前段、第47條第1項、第51條第5款，中華民國96年
    罪犯減刑條例第2條第1項第3款、第6條、第7條、第11條，
    判決如主文。
本案經檢察官甲○○到庭執行職務。
中    華    民    國    97    年    8     月    18    日
                  刑事第十庭  法  官  林臻嫺
以上正本證明與原本無異。
如不服本判決應於收受本判決後10日內向本院提出上訴書狀，並
應敘述具體理由。如未敘述上訴理由者，應於上訴期間屆滿後20
日內向本院補提理由書狀（均須按他造當事人之人數附繕本）「
切勿逕送上級法院」。
                              書記官  許悉愛
中    華    民    國    97    年    8     月    18    日
附錄本案論罪科刑法條全文：
毒品危害防制條例第10條第1項：
施用第一級毒品者，處 6 月以上 5 年以下有期徒刑。


司法院資訊處製作；財團法人民間司法改革基金會備份。
